臺灣臺北地方法院民事判決　　　　　　　 94年度勞訴字第8號
原　　　告　丁○○
　　　　　　戊○○
　　　　　　　　　　　　樓
共　　　同
訴訟代理人　陳俊隆律師
被　? ? 告　中興商業銀行股份有限公司
法定代理人　乙○○
被　　　告　甲○○○保險股份有限公司
法定代理人 ?丙○○?
共?　 ? 同
訴訟代理人　顧立雄律師
　　? ? ? ? 馮君傑律師
　　　　　　許慧如律師
當事人間請求給付薪資事件，經本院於中華民國九十四年八月二
十三日言詞辯論終結，判決如下：
    主      文
原告之訴及其假執行之聲請均駁回。
訴訟費用由原告丁○○負擔十分之九，餘由原告戊○○負擔。
    事實及理由
一、原告主張：
  (一)原告丁○○、戊○○均任職於被告中興商業銀行股份有限公
    司（下稱中興銀行），分別擔任審計部主任、法務專員職務
    。未料，被告中興銀行竟先後於90年4月及8月間未經原告同
    意，亦未與原告為任何協商下，即片面減少原告工資，此舉
    顯已違反兩造間勞動契約約定及勞動基準法第二十一條第一
    項前段規定，被告中興銀行所為不利於勞工之工資變更，不
    具合法性及正當性，自不得拘束反對意思之原告，對原告而
    言不生減薪之效力，被告中興銀行自應依與原告間僱傭或委
    任契約之法律關係，給付所欠薪資、報酬。
  (二)被告中興銀行先後兩次片面減薪，經於 92年9月29日工會申
    請勞資爭議協調無效果，另經台北市政府勞工局勞動檢查處
    實施勞動檢查，認被告中興銀行違反勞動基準法第二十二條
    第二項規定而依同法第七十九條第一項第一款處以罰鍰，被
    告中興銀行不符提起訴願、行政訴訟，經判決駁回確定，被
    告中興銀行仍一意孤行、無視公權力之介入，顯已違反民法
    僱傭、委任規定、勞動基準法之規定，違反保護他人之法律
    ，亦為故意以背於善良風俗之方法加損害於原告，已該當民
    法第一百八十四條所定三類型之侵權行為，應對原告負侵權
    行為損害賠償責任。
  (三)又被告中興銀行於 89年4月28日由財政部指派被告甲○○○
    保險股份有限公司（下稱中央存保公司）監管，嗣於90年10
    月25日改為接管，於被告中央存保公司接管期間指定接管小
    組行使被告中興銀行董事會職權，明知未得員工同意減薪係
    違法且遭主管機關裁處罰鍰，仍繼續執行違法減薪措施，應
    依民法第二十八條、第一百八十八條第一項與被告中興銀行
    對原告負侵權行為連帶損害賠償責任。
  (四)另被告中興銀行無法律上原因，短少支付原告違法減薪之薪
    資，受有利益，致原告受有短少薪資之損害，自應依民法第
    一百七十九條規定返還原告其所受之利益。
  (五)為此先位之訴本於侵權行為之法律關係，請求被告負侵權行
    為連帶損害賠償責任；備位之訴則本於僱傭及委任契約關係
    、不當得利之法律關係，請求被告中興銀行給付薪資報酬、
    返還所受利益等語，並聲明：
  1.先位聲明：
  (1)被告應連帶給付原告丁○○如附表所示之金額共新台幣（下
    同） 1,342,400元，及自起訴狀繕本送達翌日起至清償日止
    ，按年息5%計算之利息。
  (2)被告應連帶給付原告戊○○如附表所示之金額共41,174元，
    及自起訴狀繕本送達翌日起至清償日止，按年息5%計算之利
    息。
  (3)願供擔保以代釋明，請准宣告假執行。
  2.備位聲明：
  (1)被告中興銀行應給付原告丁○○如附表所示 1,342,400元之
    金額，及自起訴狀繕本送達翌日起至清償日止，按年息5%計
    算之利息。
  (2)被告中興銀行應給付原告戊○○如附表所示之金額共41,174
    元，及自起訴狀繕本送達翌日起至清償日止，按年息5%計算
    之利息。
  (3)願供擔保以代釋明，請准宣告假執行。
二、被告則抗辯：
  (一)原告丁○○於 89年5月23日即改派被告中興銀行總行專門委
    員兼台北分行經理等職位，其職務屬經理人之性質，得在被
    告中興銀行授權範圍內，自行裁量決定處理一定事務，故與
    被告中興銀行間實為委任契約關係，並非勞動基準法所稱勞
    動契約，並無該法之適用。
  (二)又被告中興銀行本得依工作規則第三十四條規定核定及調整
    員工薪資，且先於 90年3月30日與產業工會代表達成減薪決
    議，方在 90年4月12日對十一職等至十七職等之員工發文減
    薪，原告於被告中興銀行減薪後未表示反對，且仍繼續按月
    受領減薪後之薪資，自已默示同意被告中興銀行之減薪行為
    。
  (三)縱認被告中興銀行調降員工薪資，係單方就工作規則所為不
    利員工即原告之變更，惟該變更係因被告中興銀行前因台鳳
    弊案致資金嚴重流失，財政部為穩定金融秩序，遂於 89年4
    月指定被告中央存保公司擔任監管人，迄至 90年8月被告中
    興銀行淨值已呈負數，財政部乃再指定被告中央存保公司自
    90年10月25日接管被告中興銀行，為減輕被告中興銀行之營
    運成本負擔，以降低虧損並維持業務正常運作，同時兼顧全
    體員工之工作權益，及為雇主即被告中興銀行經營管理企業
    之必要，被告中興銀行方於90年4月及8月減薪調整員工薪資
    ，此舉應具合理性及正當性，仍可拘束表示反對之勞工。
  (四)被告中央存保公司在監管期間，依金融機構監管接管辦法第
    八條第十一款規定，僅能列席被告中興銀行董事會提供意見
    ，不能行使董事會職權，且原告未確實舉證被告中央存保公
    司之侵害行為及其等所受損害為何，其所為之主張與侵權行
    為構成要件不符。況原告丁○○自 90年4月起至91年12月間
    、原告戊○○自 90年9月起至91年12月間之侵權行為損害賠
    償請求權已罹於二年時效期間未行使而消滅。
  (五)並聲明：原告之訴及假執行之聲請均駁回，如受不利判決願
    供擔保，請准宣告免為假執行。
三、兩造不爭執之事實：
  (一)原告任職於被告中興銀行，被告中興銀行先後於 90年4月、
    90年8月 兩次減薪，原告丁○○、戊○○分別遭減薪之數額
    各為1,342,400元、41,174元（詳如附表所示）。
  (二)原告丁○○自 89年4月24日至被告中興銀行任職時起，即為
    十四職等，嗣於 89年5月22日改派擔任總行專門委員兼中興
    銀行台北分行經理，仍為十四職等，此有被告中興銀行提出
    之人事資料卡附卷可證（見本院卷第66、67頁）。
  (三)原告戊○○受被告中興銀行僱用，為八職等之高級職員，與
    被告中興銀行間存有僱傭契約關係，並有勞動基準法之適用
    。
四、首先，關於原告所述：被告中興銀行法人格現仍存續，且由
    被告中央存保公司接管中，與訴外人聯邦商業銀行股份有限
    公司於93年12月13日簽訂概括讓與及承受合約，由聯邦商業
    銀行股份有限公司自 94年3月19日零時起概括承受被告中興
    銀行主要資產、負債暨營業（不含金融同業存款及拆款），
    依民法第三百零五條規定被告中興銀行於 94年3月19日起二
    年內仍須就對原告所負債務與承擔人聯邦商業銀行股份有限
    公司負連帶責任，原告自仍可請求被告中興銀行給付薪資、
    負損害賠償責任並返還所受利益等情，業據其提出公司基本
    資料查詢、被告中央存保公司網站新聞稿為證（見本院卷第
    84頁至第86頁），被告對此亦不爭執，核與民法第三百零五
    條規定相符，自堪信為真實。
五、原告先位之訴主張被告中興銀行片面減薪，並未經原告同意
    ，且不具合法性及正當性，自不得拘束反對之原告，而被告
    中央存保公司當時為被告中興銀行之監管、接管人，明知未
    得員工同意減薪係違法且遭主管機關裁處罰鍰，竟仍繼續執
    行違法減薪措施，應依民法第二十八條、第一百八十八條第
    一項與被告中興銀行對原告負侵權行為連帶損害賠償責任等
    語。但為被告所否認，並以前開情詞置辯。是以，本件先位
    之訴部分，兩造爭執之重點在於：
  (一)原告丁○○與被告中興銀行間究為委任契約關係或僱傭契約
    關係，有無勞動基準法之適用？
  (二)原告繼續按月受領被告中興銀行依減薪後所給付之薪資，是
    否構成默示同意被告中興銀行之減薪處分？
  (三)被告中興銀行以其因台鳳弊案資金流失，為減輕營運成本、
    降低虧損以維持業務正常運作，乃依工作規則第三十四條規
    定為減薪處分，具有合理性、正當性為由抗辯，是否有理由
    ？其減薪處分與工作規則第三十四條要件是否相符？
  (四)被告中興銀行之減薪處分是否因違反勞動基準法第二十二條
    第二項規定，而構成民法第一百八十四條所定三類型之侵權
    行為？
  (五)被告中央存保公司是否應與被告中興銀行依民法第二十八條
    、第一百八十八條規定對原告負侵權行為損害賠償責任？
  (六)原告對被告之侵權行為損害賠償請求權是否已罹於二年短期
    時效未行使而消滅？
六、現就兩造爭執之重點分述如下：
  (一)原告丁○○與被告中興銀行間究為委任契約關係或僱傭契約
    關係，有無勞動基準法之適用？
  1.被告雖以：原告丁○○自 89年5月22日起改派十四職等，擔
    任總行專門委員兼被告中興銀行台北分行經理職位，屬於高
    階主管，為分行業務最高負責層級，與被告中興銀行係成立
    委任契約關係，且非勞動基準法所稱之勞動契約類型等情，
    並提出人事資料卡、人事管理規則、各單位分層負責明細表
    、分行經理有權核定業務一覽表以佐（見本院卷第 66、129
    、133、164頁）。就此原告則陳稱：原告丁○○擔任被告中
    興銀行審查部主任、分行經理期間，仍受上級指揮監督等語
    。
  2.依勞動基準法第二條第六款規定：「勞動契約：謂約定勞雇
    關係之契約。」，又「勞工：謂受雇主僱用從事工作獲致工
    資者。」、「工資：謂勞工因工作而獲得之報酬。」，亦為
    同條第一款、第三款明文規定者。是勞動契約之勞工與雇主
    間具有使用從屬及指揮監督之關係，勞動契約非僅限於僱傭
    契約，關於勞務給付之契約，其具有從屬性勞動性質者，縱
    兼有承攬、委任等性質，仍應屬勞動契約（最高法院八十九
    年度台上字第一三○一號判決意旨參照）。兩造對於其等間
    契約類型究竟為委任契約或僱傭契約，固有爭執，但依此說
    明，倘為勞務給付之契約，而具有從屬性質者，不論其為僱
    傭契約、委任契約，即可認為勞動基準法所稱之勞動契約而
    有該法之適用，反之則否。
  3.其次，勞動契約之從屬性乃勞動契約之特色，所謂從屬性具
    有下列三個內涵：(1)人格上從屬性，此乃勞動者自行決定之
    自由權的一種壓抑，在相當期間內，對自己之作息時間不能
    自行支配，而勞務給付內容之詳細情節亦非自始確定，勞務
    給付之具體詳細內容非由勞務提供者決定，而係由勞務受領
    者決定之，其重要特徵在於指示命令權，例如：勞動者須服
    從工作規則，而僱主享有懲戒權等等。(2)經濟上從屬性，此
    係指受僱人完全被納入僱主經濟組織與生產結構之內，即受
    僱人並非為自己之營業勞動，而係從屬於他人，為該他人之
    目的而勞動，故受僱人不能用指揮性、計畫性或創作性方法
    對於自己所從事工作加以影響，此乃從屬性之最重要意涵。
    (3)組織上從屬性，在現代企業組織型態之下，勞動者與僱主
    訂立勞動契約時，其勞務之提供大多非獨自提供即能達成勞
    動契約之目的，僱主要求之勞動力，必須編入其生產組織內
    遵循一定生產秩序始能成為有用之勞動力，因此擁有勞動力
    之勞動者，也將依據企業組織編制，安排其職務成為企業從
    業人員之一，同時與其他同為從業人員之勞動者，共同成為
    有機的組織，此即為組織上從屬性。承前，勞動契約關係係
    指勞工於雇主之指揮監督下從事勞動，並獲得屬勞動本身對
    價之工資而言；不論勞務關係形式上為委任或僱傭契約之外
    形，實質上確存在使用從屬關係者，應認為屬勞動契約關係
    。至於是否具備使用從屬關係，則須以提供勞務時有無時間
    、場所之拘束性，以及對勞務給付方法之規制程度，雇主有
    無一般指揮監督權等為中心，再參酌勞務提供有無代替性，
    報酬對勞動本身是否具對價性等因素，作一綜合判斷。
  4.經查，原告丁○○在被告中興銀行為減薪處分時，係擔任總
    行專門委員兼任台北分行經理，為十四職等，此為兩造所不
    爭執者，已如前述。茲既適用勞動基準法之前提須該雙方當
    事人間所存之勞務契約屬於該法所稱之勞動契約方可，是以
    ，仍須先探究兩造間勞務契約是否為勞動基準法所稱勞動契
    約，而不得遽以原告丁○○之職務、職等外觀，即否認原告
    丁○○與被告中興銀行間勞務契約屬於勞動契約。
  5.雖被告中興銀行在其制訂之工作規則第二條將屬於委任身分
    之經理人排除適用工作規則，而須另依契約規範為之，有被
    告提出之工作規則可稽（見本院卷第54頁），但關於原告丁
    ○○與被告中興銀行間契約規範內容為何，迄未見被告提出
    相關證據以為證明，故難即以此工作規則規定即認原告非勞
    動基準法上所稱之勞工。
  6.次查，被告中興銀行人事管理規則第七條雖然將原告丁○○
    所任分行經理，即十三職等以上職位，列為高階主管（見本
    院卷 第129頁）。但依被告所提各單位分層負責明細表記載
    ：
  (1)分行經理僅在存款業務具有核定權，至於在授信案件中關於
    利息及違約金等之計收、擔保物等事項僅有核定或核轉權限
    ，甚者，關於授信之覆審（授信核貸作業覆審、重要授信戶
    之追蹤考核覆審）則僅有核轉權而無最終核定權（見本院卷
    第151頁）。
  (2)又在分行員工人事項目部分，關於員工獎懲一項，分行經理
    僅有核轉權責，尚無最終核定權（見本院卷 第158頁），此
    節亦經被告在本院 94年7月22日言詞辯論期日自陳：「分行
    經理並沒有核定分行人事的權限…」等語綦詳（見本院卷第
    114頁）。
  (3)綜觀前開事實可知，原告丁○○擔任分行經理期間，其權責
    限於該分行之部分業務範圍內有其核定權限，至於其他分行
    人事、指示命令等權限，仍須受限於被告中興銀行之拘束，
    足見，原告丁○○所受授權範圍、可得裁量決定處理之事務
    ，仍屬有限。
  7.況且，人格上從屬性尚擴及秩序上的懲戒權問題，雇主懲戒
    權性質、效力向來頗有爭論，但一般而言，雇主懲戒權之存
    在應無疑問，雇主對勞工之意向等內心活動過程均能達成某
    程度之干涉與強制，此點乃人格上從屬性效果最強之處，亦
    為最根本所在。卷查，被告中興銀行對於原告丁○○每年均
    會予以評定考績，亦得對原告丁○○為調職處分，對其工作
    地點、職務為調動，亦得依其職等逐年調整薪資，此觀前揭
    人事資料卡記載即明（見本院卷第67頁）。既然被告中興銀
    行對於原告丁○○有人事上指示命令、考懲權限，則其等間
    人格上從屬性甚強。
  8.蓋人格上從屬性乃「從屬性」觀念之核心範圍，既然原告丁
    ○○與被告中興銀行間勞務給付契約人格上從屬性程度非低
    ，則應屬勞動基準法上所規定之勞動契約，而有該法之適用
    ，應可認定。
  (二)原告繼續按月受領被告中興銀行依減薪後所給付之薪資，是
    否構成默示同意被告中興銀行之減薪處分？
  1.原告就被告此部分抗辯所為之陳述略以：原告丁○○在被告
    中興銀行片面減薪後，即曾寄發存證信函表示不同意，又原
    告丁○○、戊○○在被告減薪時，擔任審計部主任、法務專
    員，因被告中興銀行總行人員告誡原告應利益迴避，否則會
    有自己代理之問題，甚且將面臨裁員風險，原告方隱忍多年
    未表反對，並不構成默示同意被告中興銀行之片面減薪行為
    等語。
  2.按所謂默示之意思表示，係指依表意人之舉動或其他情事，
    足以間接推知其效果意思者而言，至於單純之沉默，則係指
    除非有特別情事，依社會觀念可認為一定意思表示者，不得
    謂為默示之意思表示，此觀最高法院著有二十九年上字第七
    六二號判例意旨可知。
  3.據查，原告丁○○在被告中興銀行 90年4月12日發文各單位
    及產業工會表示薪給減少一定比例後，雖曾於 90年5月12日
    寄發存證信函對被告中興銀行表示：「…嚴重影響原任職之
    條件，僅依勞動基準法第十四條第一項第一款及第五款聲明
    取消承諾任職中興銀行二年之約定，並懇請…辦理資遣手續
    …」等語，有原告提出之存證信函可證（見本院九十三年度
    北勞調字第一四八號卷第8、9頁），被告對於確有收受此份
    存證信函亦不爭執。依此，原告丁○○在被告中興銀行90年
    4 月第一次減薪後固然曾表示欲對被告中興銀行終止契約之
    意旨，但原告丁○○嗣後仍繼續按月受領減薪後數額之薪資
    ，仍為被告中興銀行提供勞務之給付，迄至93年11月為止達
    三年有餘；且在此段期間內，更接受被告中興銀行所為職務
    調動，而自 90年9月28日起調派為審查部經理、其後更於93
    年4月5日派兼信託部、業務部經理（以上詳見本院卷第67頁
    人事資料卡記載）。益徵，原告丁○○之舉措顯已與其在90
    年5月12日 存證信函所載欲終止勞動契約之意思表示，正為
    相反，顯欲與被告中興銀行繼續勞務契約關係，而接受被告
    中興銀行按月給付減薪後之薪資報酬，難認僅為單純之沈默
    。
  4.又原告所述：丁○○、戊○○在被告減薪時，擔任審計部主
    任、法務專員，因被告中興銀行總行人員告誡原告應利益迴
    避，否則會有自己代理之問題，甚且將面臨裁員風險，原告
    方隱忍多年未表反對一節，並未見其舉證以實其說，自難予
    以採信。
  5.參以，勞工在勞動契約關係當中，固然某程度而言處於與雇
    主較不對等之地位，但我國勞動基準法第十四條已賦予勞工
    在雇主有違反勞動契約或法令情形時得終止契約之權利，更
    設勞資爭議處理機制以維護勞工之權益（參勞資爭議處理法
    第五條規定），原告雖身為勞工，但仍得即時行使法律上賦
    予之權利，以免受雇主對勞動條件為不利益變更之權益受害
    結果。雖被告對於原告所陳：被告中興銀行勞工所屬工會曾
    在 92年9月29日申請勞資爭議調解乙節未為否認。但實際上
    原告是否有加入工會，原告嗣後則在本院 94年7月22日言詞
    辯論期日為爭執（見本院卷 第114頁），故被告中興銀行勞
    工組成之工會所為勞資爭議調解申請，效力難認及於原告。
    又原告丁○○在90年5月12日以後、原告戊○○在90年8月第
    一次遭減薪處分後，均未依法行使其權利，俱未見原告舉證
    證明其有何不得即時行使權利之情狀，則其等在被告中興銀
    行為減薪處分後，既然仍繼續受被告中興銀行僱用、按月受
    領減薪後之薪資，顯非僅係單純之沈默。
  6.末查，原告丁○○、戊○○遭被告中興銀行減薪之比例，原
    告丁○○前後二次各為 16﹪、8﹪，合計為24﹪，原告戊○
    ○則為 3﹪，此業經原告陳述綦詳，並有減薪明細表、薪資
    清單在卷足稽（見本院卷第177頁至第179頁）。被告中興銀
    行在發給原告之每月薪資清單上更有加載「謝謝您一個月來
    的辛勞，您對本月資料如有疑問，請於三日內向人力資源部
    查詢」等字句（見本院卷 第178頁，薪資清單欄位下方），
    而給與原告即時查詢反映薪資數額之機會，惟原告均未能提
    出其曾依被告中興銀行所載方式查詢或反映之相關證據，以
    供本院採酌。
  7.綜上所述，被告抗辯原告仍繼續按月受領減薪後之薪資給付
    、持續為被告中興銀行提供勞務，其等已默示同意被告中興
    銀行之減薪等語，在觀諸前開原告於減薪後相關行為、情狀
    後，自屬有據。
  8.依勞動基準法第二十一條第一項前段規定：「工資由勞雇雙
    方議定之。」，原告與被告中興銀行既然已就減薪一事達成
    合意，故於法自無不合，原告應受被告中興銀行減薪處分之
    拘束，不得再為相反之主張。
  (三)關於前開兩造爭執之重點(三)項，因被告中興銀行減薪處分業
    經原告同意，而得拘束原告，故該減薪處分是否與被告中興
    銀行工作規則第三十四條規定要件相符，有無合理性、正當
    性等，即無須再予審究。
  (四)至於前列爭執之重點(四)、(五)部分，關於被告應否對原告負侵
    權行為損害賠償責任：
    如前所述，原告既已默示同意被告中興銀行所為減薪處分，
    遂難謂被告對原告有成立侵權行為可言。又兩造其餘關於原
    告此項請求權有無罹於時效之攻擊防禦方法，因與本項爭點
    無涉，無庸再予論斷。是以，原告本於民法第一百八十四條
    、第二十八條、第一百八十八條第一項規定，請求被告負侵
    權行為連帶損害賠償責任，為無理由，不應准許。
七、備位之訴：
  (一)按當事人提起預備合併之訴，係以先位之訴無理由為停止條
    件，請求法院就備位之訴為裁判，故倘先位之訴為無理由時
    ，法院即須就備位之訴為裁判。以下即就原告備位之訴所為
    之請求分別論述。
  (二)原告備位之訴本於僱傭及委任契約關係，請求被告中興銀行
    給付薪資報酬，關於兩造爭點即被告中興銀行是否須依契約
    關係給付原告因減薪所短欠之薪資、報酬：
    原告此項主張係以被告中興銀行減薪處分對其不生效力為據
    ，承前六之說明，被告中興銀行之減薪業經原告默示同意，
    而得拘束原告，原告執此契約關係所為之請求，自與其等間
    契約之約定相左，洵無足取。
  (三)被告中興銀行應否依民法第一百七十九條負返還責任，即被
    告是否因減薪而受有利益？所受利益內容為何？與原告短少
    薪資之損害間有無因果關係？被告所受之利益是否有法律上
    原因？
  1.按不當得利，須以無法律上原因而受利益，致他人受損害為
    成立要件，此觀民法第一百七十九條規定即明。故如當事人
    之受利益有其法律上之原因者，不生不當得利之問題。
  2.經查，被告中興銀行固然對原告減薪，而無須給付原告丁○
    ○、戊○○遭減薪之數額各 1,342,400元、41,174元（詳如
    附表所示），受有免履行部分薪資報酬給付義務之利益，但
    此係被告中興銀行基於與原告間對於契約要素即薪資數額減
    少之合意後，而受之利益，其所受利益顯然具有法律上原因
    ，故原告依不當得利規定，請求被告中興銀行返還所受利益
    ，亦無理由。
八、綜上所述，被告中興銀行之減薪，業經原告默示同意，原告
    與被告中興銀行間對於薪資報酬數額之變更已達成合意，其
    等自應受此合意之拘束，原告先備位之訴主張被告應負侵權
    行為損害賠償之責、履行契約義務給付短少之薪資、負不當
    得利返還責任，均不足採。從而，原告先位之訴請求被告連
    帶給付原告丁○○ 1,342,400元、原告戊○○41,174元，備
    位之訴請求被告中興銀行給付原告丁○○ 1,342,400元、原
    告戊○○41,174元，及均自起訴狀繕本送達翌日（被告中興
    銀行自93年12月9日起、被告中央存保公司自93年12月8日起
    ）起至清償日止，按年息5%計算之利息，均無理由，應予駁
    回。其先備位之訴既經駁回，則所為假執行之聲請亦失所附
    麗，應併予駁回。
九、本件為判決之基礎已臻明確，兩造其餘之陳述及所提其他證
    據，經本院斟酌後，認為均於判決之結果無影響，亦與本案
    之爭點無涉，自無庸逐一論述，併此敘明。
十、結論：原告之訴為無理由，並依民事訴訟法第七十八條、第
    八十五條第一項但書，判決如主文。
中　　華　　民　　國　　94　　年　　9 　　月　　2 　　日
                  勞工法庭  法  官  賴錦華
正本係照原本作成
如對本判決上訴，須於判決送達後廿日內向本院提出上訴狀
中　　華　　民　　國　　94　　年　　9 　　月　　2 　　日
                            書記官  林桂玉
